JUAN SANTILLAN

DESARROLLADOR WEB FULL STACK



+54 299-4644818



santillanjuan3916@gmail.com



Argentina, Neuquén - Ciudad de Neuquén



https://www.linkedin.com/in/juanisantillan-dev/



https://portfolio-juani-s.netlify.app/

SOBRE MI

Me considero una persona con mucho para aportar, se me facilita el trabajo en equipo, me gusta escuchar, aprender de los demas y enseñar. Gracias a ello he podido desarrollar mis hablidades comunicativas y resolutivas las cuales pienso que son vitales en este sector. Actualmente me encuentro en aprendizaje continuo, desarrollando proyectos personales y grupales. Mi objetivo es seguir desarrollando mis habilidades, sumar experiencias, conocimientos, y principalmente conseguir mi primer empleo IT.

EDUCACIÓN

Bootcamp Soy Henry - Desarrollo Web Full Stack

• Febrero 2022 - Mayo 2022

Universidad del Comahue - Tecnicatura en Desarrollo Web

• Agosto 2021 - Actualidad

Universidad del Comahue - Lic. en Sistemas de la Información

• Marzo 2019 - Agosto 2021 (Suspendida)

CURSOS

Algoritmos de Javascript y Estructura de Datos

freeCodeCamp - Noviembre 2022

Curso Arreglo de PC

Reparando Argentina - Octubre 2020

EXPERIENCIA

Posts App - Proyecto Personal

Octubre 2022 - Noviembre 2022

- · Desarrollo del frontend con React, Tailwind, y Context API.
- Gestion de datos con operaciones CRUD.
- Desarrollo y maquetacion del backend en el entorno de ejecución Node Js con ayuda del framework Express Js.
- Diseño y desarrollo de la base de datos con MongoDB y la libreria Mongoose.
- LINK: https://posts-mern-app.vercel.app/

Sitio Web Freelancer - Proyecto Personal

Junio 2022 - Julio 2022

- Diseño responsivo adaptado tanto para web como para mobile.
- Desarrollado con HTML y CSS.
- **LINK:** https://website-freelancer-js.netlify.app/

EXPERIENCIA

Power Gym App - Henry Bootcamp

Abril 2022 - Mayo 2022

- Diseño y desarrollo del backend en Node con el framework Express.
- Diseño de la base de datos PostgreSQL, en conjunto con el ORM Sequelize.
- Integracion de pasarela de pago con la API de Mercado Pago.
- Desarrollo del frontend con React, Redux y Styled Components.
- LINK: https://pgym-henry-final.vercel.app/

World of Games App - Henry Bootcamp

Febrero 2022 - Marzo 2022

- Diseño y desarrollo del backend en Node con el framework Express.
- Diseño de la base de datos PostgreSQL, en conjunto con el ORM Sequelize.
- Desarrollo del frontend con React, Redux y Styled Components.
- Filtrado de los videojuegos por Género, Rating, Creados, Existentes y por orden Alfabético.
- Formulario de creación de videjuegos.
- Card Individual donde se muestra el detalle de cada videojuego.
- LINK: https://wog-app.vercel.app/home

IDIOMAS

Idioma Inglés

Nivel Oral: Basico

Nivel Escrito: Intermedio

HABILIDADES

- Trabajo en equipo.
- Comunicación asertiva.
- Inteligencia emocional.
- Manejo de la frustración y estres.
- Aprendizaje continuo.

CONOCIMIENTOS EXTRAS

- Deployment de aplicaciones
- Git y Github
- Metodología Agil SCRUM
- Visual Studio Code
- Postman
- Manejo de Microsoft Excel